臺灣彰化地方法院刑事判決
111年度易字第417號
公  訴  人  臺灣彰化地方檢察署檢察官
被      告  楊祐誠



上列被告因加重竊盜案件，經檢察官提起公訴（111年度偵字第3
635號），本院判決如下：
    主    文
楊祐誠犯毀壞門扇侵入住宅竊盜罪，處有期徒刑捌月。未扣案之
犯罪所得新臺幣壹萬元沒收，於全部或一部不能沒收或不宜執行
沒收時，追徵其價額。又犯毀壞門扇侵入住宅竊盜罪，處有期徒
刑捌月。未扣案之犯罪所得新臺幣貳仟伍佰元沒收，於全部或一
部不能沒收或不宜執行沒收時，追徵其價額。應執行有期徒刑拾
月。
    犯罪事實
一、楊祐誠意圖為自己不法之所有，基於加重竊盜之犯意，分別
    為以下之犯行：
　㈠於民國111年1月12日上午10時許，騎乘腳踏車至劉禹岑位在
    彰化縣○○鄉○○路0段000巷00號，趁四下無人之際，以身體撞
    開木門扇把鎖之方式侵入屋內，竊取劉禹岑所有放置在內有
    存放零錢之洋芋片罐2罐，得手零錢約新臺幣（下同）1萬元
    後，旋即逃離現場。
　㈡於111年1月17日上午8時許，再次騎乘腳踏車至劉禹岑前開住
    處，又以身體撞開木門扇，使木門扇裂開之方式侵入屋內，
    竊取放置在桌上的零錢，得手約零錢2,500元後，隨即逃離
    現場。
二、案經彰化縣警察局北斗分局報告臺灣彰化地方檢察署檢察官
    偵查起訴。
    理    由
一、本判決以下所引用被告以外之人於審判外之陳述，被告楊祐
    誠均同意有證據能力（見本院卷第63頁），檢察官於本院言
    詞辯論終結前亦未聲明異議，本院審酌其作成之情況並無違
    法或不當之瑕疵，且與待證事實具有關聯性，認為以之作為
    證據應屬適當，依刑事訴訟法第159條之5規定，均具有證據
    能力。其餘認定本案犯罪事實之非供述證據，查無違反法定
    程序取得之情，亦具證據能力，且均經本院審理時依法踐行
    調查證據之程序，自得作為本案認定之用。
二、上開犯罪事實，業據被告於警詢、偵訊及本院審理時均坦認
    不諱，並有證人即被害人劉禹岑於警詢之證述可參（見偵卷
    第53至59頁），復有現場照片、空拍圖、地圖、監視器位置
    圖、路口監視器擷取畫面、被告指認照片、彰化縣警察局北
    斗分局田尾分駐所陳報單、受(處)理案件證明單、受理各類
    案件紀錄表等在卷可佐（見偵卷第73至111頁），足認被告
    上開任意性自白堪信為真實，本案事證已臻明確，被告犯行
    足堪認定，均應依法論科。
三、論罪科刑
　㈠按刑法第321條第1項第2款之毀越門牆或安全設備竊盜罪， 
    稱「毀」即毀損；稱「越」即踰越或超越。毀與越不以兼有
    為限，若有其一即克當之。次按門鎖為安全設備之一種，毀
    壞門鎖行竊，自應論以毀壞安全設備竊盜罪，惟所謂門鎖，
    係指附加於門上之鎖而言，至毀壞構成門之一部之鎖（如司
    畢靈鎖），則應認為毀壞門扇（最高法院85年度台上字第54
    33號刑事判決參照）。本件被告2次犯行均以身體撞開木門
    之方式為之，犯罪事實一㈠因此遭被告破壞之門鎖，為喇叭
    鎖固定在牆壁側的部分，並非附掛於大門上之鎖，應認已構
    成門之一部分；而犯罪事實一㈡木門則因被告撞擊而裂開，
    均有卷附照片可憑（見偵卷第77至78、82頁），依前開說明
    ，被告2次犯行所毀壞者，均屬刑法第321條第1項第2款所定
    之「門扇」無訛。是核被告就犯罪事實一㈠、㈡所為，均係犯
    刑法第321條第1項第1、2款之毀壞門扇侵入住宅竊盜罪。
　㈡被告所犯2罪間，犯意各別，行為互異，應分論併罰。
　㈢爰以行為人之責任為基礎，審酌被告有毒品、竊盜等前科，
    有臺灣高等法院被告前案紀錄表可佐，素行非佳。被告正值
    壯年，不思以正當途徑獲取財物，反基於一時貪念，而為本
    案2次毀壞門扇侵入住宅竊盜犯行，所為甚屬不該，惟考量
    犯後坦承犯行，犯後態度尚可，並審酌被告自陳學歷為國中
    肄業，做粗工，日薪1,000至1,200元，月收入約2,000元，
    離婚、有2子均已成年，無人需其扶養，兼衡其犯罪之動機
    、目的、手段、所竊財物之價值、迄今未賠償被害人，亦未
    與被害人達成和解等一切情狀，分別量處如主文所示之刑，
    及審酌被告2次犯行犯罪地點、犯罪手法、侵害法益相同、
    犯罪時間相近等情，定其應執行之刑，以示懲儆。
四、沒收
    被告本案分別所竊得之零錢10,000元、2,500元，為其犯罪
    所得，且均未扣案，依刑法第38條之1第1項、第3項之規定
    ，分別於各該罪刑項下宣告沒收，並於全部或一部不能沒收
    或不宜執行沒收時，均追徵其價額。　　
據上論斷，依刑事訴訟法第299條第1項前段，判決如主文。
本案經檢察官王銘仁提起公訴，檢察官吳皓偉到庭執行職務。
中　　華　　民　　國　　111 　年　　7 　　月　　27　　日
                  刑事第六庭  法  官  范馨元
以上正本證明與原本無異。
如不服本判決應於收受判決後20日內向本院提出上訴書狀，並應
敘述具體理由。其未敘述上訴理由者，應於上訴期間屆滿後20日
內向本院補提理由書（均須按他造當事人之人數附繕本）「切勿
逕送上級法院」。
告訴人或被害人對於判決如有不服具備理由請求檢察官上訴者，
其上訴期間之計算係以檢察官收受判決正本之日期為準。
中　　華　　民　　國　　111 　年　　7 　　月　　27　　日
                              書記官　許原嘉
附錄論罪科刑條文：刑法第321條　　　　　　　　　　　　　犯前條第一項、第二項之罪而有下列情形之一者，處六月以上五年以下有期徒刑，得併科五十萬元以下罰金：
一、侵入住宅或有人居住之建築物、船艦或隱匿其內而犯之。
二、毀越門窗、牆垣或其他安全設備而犯之。
三、攜帶兇器而犯之。
四、結夥三人以上而犯之。
五、乘火災、水災或其他災害之際而犯之。
六、在車站、港埠、航空站或其他供水、陸、空公眾運輸之舟、
    車、航空機內而犯之。
前項之未遂犯罰之。